臺灣高等法院臺南分院刑事判決
上　訴　人
即　被　告　甲　○　○
選任辯護人　楊　漢　東　律師
上　訴　人
即　被　告　乙　○　○
選任辯護人　李　家　鳳　律師
　　　　　　陳　適　庸　律師
上列上訴人因貪污等案件，不服臺灣嘉義地方法院八十六年度訴
字第四九六號中華民國八十六年十月七日第一審判決（起訴案號
：臺灣嘉義地方法院檢察署八十五年度偵字第七四五一號、八十
六年度偵字第四一四八號），提起上訴，判決後，經最高法院第
五次發回更審，本院判決如下：
    主  文
原判決關於甲○○、乙○○部分，均撤銷。
甲○○、乙○○均無罪。
    理  由
一、本件公訴意旨略以：被告甲○○、乙○○於民國（下同）八
    十三年至八十四年間，分別為臺灣省自來水股份有限公司第
    五區管理處（下稱自來水公司第五區管理處）六腳營運所主
    任及技術士，均係依據法令從事公務之人員，該自來水公司
    為貫徹政府防治烏腳病之目標，自八十一年起即頒行『台灣
    省烏腳病流行三度地區補助自來水計畫』（下簡稱烏腳病補
    助計畫），被告甲○○、乙○○均明知侯福成已於八十四年
    九月二十六日依據烏腳病補助計畫申請獲准接水，復於同年
    月三十日另以同一戶籍之妻蔡秀玉名義，委託乙○○重複申
    請接水，明顯與該烏腳病補助計畫所稱，「補助自來水者，
    原則以設有戶籍為準，凡已補助有案者，不予補助」之規定
    不符，當時受理人員許育靜（即丙○○）即告知被告乙○○
    與規定不符，被告乙○○即找被告甲○○商量，與之基於共
    同圖利之犯意聯絡，並由被告甲○○指示許育靜（即丙○○
    ）准許蔡秀玉重複申請，嗣後由被告乙○○負責施作侯福成
    、蔡秀玉名義申請之用水設備工程，共同圖利蔡秀玉接水補
    助費新台幣（下同）一萬二千九百二十八元，因認被告甲○
    ○、乙○○共同犯貪污治罪條例第六條第一項第四款之圖利
    罪嫌云云。
二、本件公訴人認為被告甲○○、乙○○涉有上開圖利罪嫌，無
    非係以（一）六腳鄉營運所承辦人許育靜（即丙○○）證稱
    ：當時發現蔡秀玉係重複申請時，曾告知乙○○，請乙○○
    請示主任甲○○，後來主任說可以，伊方受理申請，並在申
    請書上註記『世寶拿來，主任批准』等字樣，且設計侯福成
    、蔡秀玉用水之技術士丁○○稱：勘查現場時發現侯福成、
    蔡秀玉之用水設備係同一地點同時裝設，有問過主任甲○○
    ，甲○○說可以，而被告乙○○為侯福成、蔡秀玉二件用水
    設備之施工技術士，有申請書及設計書可稽。（二）上開烏
    腳病補助計畫雖因該公司第五區管理處承辦人員曾掌之疏忽
    而未轉發，然該計畫之內容與台灣省政府公報八十一年夏字
    第二十三期刊載之補助接用自來水之規定相同，被告甲○○
    於調查站訊問時坦承依據該公報之規定辦理。（三）侯福成
    稱另外申請用水設備係為養羊之用，而補助接水費用，主要
    係因預防居民因缺錢裝設用水設備，以致飲用地下水導致烏
    腳病，當時以一戶一組用水設備即為已足，豈有同一戶中動
    用政府經費裝設兩組用水設備之理，況侯福成所提出之戶口
    名簿觀之，該戶僅居住侯福成、蔡秀玉夫妻二人，被告二人
    竟允許裝設兩組用水設備等為其所憑論據。
三、按犯罪事實應依證據認定之，無證據不得認定犯罪事實。又
    不能證明被告犯罪者，應諭知無罪之判決，刑事訴訟法第一
    百五十四條第二項、第三百零一條第一項分別定有明文。所
    謂犯罪事實之證據，係指足以認定被告確有犯罪行為之積極
    證據而言，該項證據且須適合被告犯罪事實之認定，始得採
    為斷罪資料（最高法院二十九年上字第三一○五號、五十三
    年台上字第二七五○判例足資參照）。再按認定被告有罪之
    事實應憑證據；如未能發現相當之證據，或證據不足以證明
    ，自不能以推測或擬制之方法，以為裁判之基礎；且認定事
    實所憑之證據，其為訴訟上之證明，須達於通常一般人均不
    致有所懷疑，而得確信其為事實之程度者，始得據為有罪之
    認定；倘其證明尚未達到此一程度，而有合理之懷疑存在時
    ，尚難為有罪之認定基礎；苟積極證據不足為不利於被告事
    實之認定時，即應為有利於被告之認定，更不必有何有利之
    證據（最高法院七十六年台上字第四九八六號判例參照）。
    申言之，證據資料在證據法則上尚有對被告有利之存疑時，
    如無法依客觀方法排除此項合理之可疑時，依「罪疑利益歸
    被告原則」，不得以此項證據資料作為有罪判決之依據，此
    為當然之法理。再者，事實審法院對於證據之取捨，依法雖
    有自由判斷之權，然積極證據不足證明犯罪事實時，被告之
    抗辯或反證縱屬虛偽，仍不能以此資為積極證據應予採信之
    理由（最高法院三十年上字第四八二號判例意旨參照），故
    被告否認犯罪事實所持之辯解縱使不能成立，如無積極證據
    足以證明其犯罪行為，自不能以推測或擬制之方法以為裁判
    之基礎，亦即被告並無自證無罪之義務，此乃無罪推定之原
    則。又按共同被告不利於己之陳述，固得採為其他共同被告
    犯罪之證據，惟此項不利之陳述，須無瑕疵可指，而就其他
    方面調查，又與事實相符，始得採為其他共同被告犯罪事實
    之認定（最高法院八十三年度台覆字第一二四號裁判意旨參
    照）。
四、上訴人即被告甲○○、乙○○均堅決否認有何圖利他人之犯
    行，被告甲○○辯稱：我們是分層負責，申請人是以戶口名
    簿或使用執照來申請，承辦人員丙○○負責審查，如果符合
    規定，就受理聲請，再交給設計人員丁○○，設計人員到場
    設計好了之後，再交給乙○○施工，原則上是以一戶為一個
    單位，不過不是絕對的，伊不知蔡秀玉係重複申請，乙○○
    請示時僅詢問烏腳病補助費有否剩餘，能否受理接水補助申
    請，伊答以如尚餘補助費，且手續合法，即可申請，又前開
    接水補助採分層負責，由承辦人負責，並不經伊核准，伊絕
    無圖利等語。被告乙○○則辯稱：伊與蔡秀玉係住同村，僅
    幫其代為提出蔡秀玉接水補助申請書，不知侯福成已獲核准
    補助，且伊僅請示甲○○補助費有否剩餘，甲○○告以經費
    有剩，仍可申請，伊即轉告許育靜，於本院前審（更三、更
    四）及此次審理時又辯稱：伊當時請示甲○○，甲○○告以
    ，只要用水設備可分開，即可申請，且伊僅係技術員，擔任
    之工作項目為：（一）辦理用戶用水設備施工及監工。（二
    ）救火栓、制水閥盒維護。（三）汰換水表。（四）協助管
    線漏水修理。有關接水補助費核准與否，非伊職權，伊沒有
    權限可以准許，自不構成共同圖利罪等語。
五、經查：
(一)被告甲○○、乙○○於上揭時間分別為自來水公司第五區管
    理處六腳營運所主任及技術士，業據渠等供認在卷，渠等均
    係依據法令從事公務之人員，應無疑義。又政府為達成全面
    防治烏腳病目標，曾分年編列經費補助烏腳病流行地區居民
    申請裝接自來水，其後復於八十一年十二月間訂定烏腳病補
    助計畫，交由自來水公司各區管理處所轄營運所受理合格民
    眾申請，被告甲○○為該所主任，對於該所之烏腳病補助計
    畫業務，自屬其主管之事務亦明。
(二)雖上開計劃之申請程序為：由民眾向業務部門服務台提出
    申請，業務部門受理後即根據資料，審核是否符合申請要
    件，如不合申請要件，即逕行駁回，符合後將相關申請文
    件移請工務部門設計，由技術士赴現場實地勘查丈量，繪製
    設計圖，並核算工程費，再移由業務部門核對用戶申請接
    水位置，合格後通知申請人繳納差額費用，再移由裝修單
    位向路權單位申請施工許可，獲准後依照設計圖派員施工、
    監工、驗收，結案後所有資料移由業務部門列管歸檔；及
    以上申請流程，業據被告甲○○、乙○○於嘉義市調查站及
    偵審中供明在卷；並經證人即自來水公司六腳鄉營運所業務
    員陳清助、技術士侯煌斌、營運士許育靜證述屬實。
(三)雖證人許育靜於調查站訊問時稱：「有關民眾申請烏腳病補
    助接用自來水，係屬用戶新裝業務，所以是由我初步審核申
    請資格，．．．對於受理民眾申請烏腳病補助接用自來水，
    如資格沒有疑義，我即於受理後送請設計員設計，如用戶申
    請資格有疑義，我即向該業務承辦員陳清助或設計員侯煌斌
    請示，再依渠等指示受理申請並送設計員設計」等語（詳嘉
    義市調查站卷第廿頁背面第九行至第廿一頁正面第二行）；
    偵查中亦曾具結證稱：「我們去審核，在審核之後，再交給
    設計單位，再交給施工單位，最後是建檔」等語（詳偵查卷
    第四十九頁）、於本院前審審理時亦有具結證稱：從受理審
    核、設計到施工完畢，還未供水歸檔前，資料不要給主任甲
    ○○看，至水籍歸檔時才給主任甲○○看等語（詳本院更三
    卷第一三二頁）。另證人陳清助、侯煌斌亦證稱：民眾向服
    務台檢具相關證件提出申請，服務台認可後，即將申請文件
    交予工務部門技術士設計，如果不合資格時，由服務台人員
    當場將申請文件退予申請人，不受理申請等語（詳嘉義市調
    查站卷第九頁背面第八行至第十行、第十四頁背面第十一行
    至第十五頁正面第三行），另證人即受理本件設計工程之丁
    ○○亦證稱：用水設備自申請受理到設計施工之過程，不需
    經主任蓋章等語（詳本院更三卷第一三八頁），復有臺灣省
    自來水公司裝修處理準則影本及六腳鄉營運所用水新裝申請
    流程表各乙份附卷足憑（詳偵查卷第十八頁至第廿一頁、第
    廿六頁）。
(四)是依前開新裝用水申請流程以觀，自來水公司各地營運所受
    理新裝用水補助申請，乃先由業務部門人員審核，然後移由
    工務部門技術人員實地勘查設計，且審核被告甲○○所提出
    六腳鄉營運所印製之空白『用水設備工程申請書』及八十五
    年十一月十三日『鴻海水電行』用水設備工程申請書內，所
    列『受理』至『歸檔』作業流程經辦人蓋章欄位（詳偵查卷
    第三十頁至第三十一頁），均無主任蓋章，至堪認定。然證
    人許育靜於調查站同時亦有供證：「是否可同意補助仍須經
    現場設計『用水設備工程設計書』、公務股決算、審核、並
    經主任最後核可後施工，始完成接水補助」（詳調查站卷第
    二十二頁背面），及依卷附台灣省烏腳病流行度三度地區補
    助接用自來水外線計畫「執行結果」、「經費動支」情形明
    細表所載以觀，本件及所有案件經費動支決行者係被告甲○
    ○（見同前調查站卷編號２）。是依上開證據再予以綜合觀
    之，被告甲○○對於烏腳病流行地區居民申請裝接自來水經
    費之動支之准駁亦有權責，再參之承辦補助計畫申請之證人
    許育靜執行其職務遇有疑義，要求被告乙○○向被告甲○○
    請示等情以觀，則被告甲○○對於上開烏腳病補助計畫，尚
    難謂非屬其主管之事務，合先明。
(五)被告甲○○、乙○○自調查站訊問至檢察官偵訊及歷次審理
    中，均堅決否認有圖利蔡秀玉之犯行，並稱自始不知蔡秀玉
    有重複申請之情形。雖最高法院於更三審發回時指稱：證
    人許育靜證稱：「侯福成申請後不久，其妻蔡秀玉於數日後
    亦持同一使用執照前來申請，其等二人之戶籍均設在同一地
    址，依戶籍資料所載，該二人並無分戶，認有重複申請之嫌
    ，經向乙○○反應，嗣乙○○向主任請示獲准，才在侯福成
    之用水設備工程申請書上註明【世寶拿來，主任簽准】」等
    語，被告乙○○亦供承：「我曾持侯福成、蔡秀玉之申請資
    料，向主任甲○○請求是否同意該二人申請補助接水，經主
    任甲○○同意後，我再轉達主任意見予許育靜受理申請補助
    費」等語（詳調查站卷第第二十二頁、第二十三頁、第二十
    六頁、第六十七頁），而證人丁○○亦證稱：「其勘查現場
    時，發現侯福成、蔡秀玉係同一地點申請接水，其有拿侯福
    成、蔡秀玉之申請書給甲○○看」（詳偵查卷第六十六頁、
    原審卷第四十三頁）。則證人許育靜、丁○○既已知悉上情
    ，被告二人又親自審視上開申請文件，對申請內容，應知之
    甚詳最高法院於更四審發回時指稱：依卷內資料，丁○○
    僅稱蔡秀玉申請時，侯金長、侯福成二戶共同外線已經設計
    好了，內線是三十日才寫的，伊曾拿申請書去問主任（即甲
    ○○），主任說可以，才照著作（見原審更 (三)卷第八十
    至八十二頁），並未指出其問主任之時間為何時。又依卷內
    用水設備工程設計書，其中1.侯金長（侯福成）部分：八十
    四年九月二十六日申請受理（編號一八一號），九月二十九
    日設計完成，申請所憑文件為戶口名簿（誤繕嘉義縣政府建
    設局八四鄉建字第八○三六號使用執照起造人為侯福成），
    裝設地點為正義村六鄰占富厝二十九號。2.侯福成部分：係
    同年九月二十六日申請受理（編號一八○號），九月二十七
    日設計完成，申請所憑文件使用執照（誤繕為戶籍謄本），
    裝置地點為六腳鄉正義村七鄰六十五號。3.蔡秀玉部分：係
    九月三十日申請受理（編號二○六號），九月三十日設計完
    成，裝置地點同侯福成，申請所憑文件為前開侯福成之使用
    執照及戶口名簿（誤繕為戶籍謄本）（見原審上訴卷第一二
    ○頁至第一三九頁）。其中侯金長與侯福成申請裝置地點並
    不相同，竟使用同一使用執照申請，水表卻裝置在同一地址
    ；再參照本院更四審於九十三年一月二十九日勘驗占富厝六
    十五號前裝設水表箱三只（分屬侯金長、侯福成、蔡秀玉所
    申請），乙○○供述當時施工自該屋前馬路至幹道引單一水
    管至侯福成屋前（約一百四十公尺），在屋前設立三個水表
    ，因當時侯金長在侯福成屋後有養殖需水，故單獨設立一水
    表。侯金長住在占富厝二十九號，並未同住占富厝六十五號
    ，係住另一村落距離侯福成住處約四百公尺（見本院更四卷
    第一○三頁、第一○四頁）；侯福成於偵查中對於其夫婦為
    何申請二只水表，供述「（為何要申請兩個水表？）因為養
    羊需要再申請一個水表」（見第七四五一號偵查卷第四八頁
    第五、六行）；侯福成居住一棟房屋卻需要申請水表三只，
    侯金長之申請雖經核准，與一戶僅得申請一表（見同上偵查
    卷第二十五頁附件三）原則相違背，侯金長申請目的係供養
    殖用水，侯福成多申請一只水表係為養羊，與政府為防治烏
    腳病流行與發生加以補助之目的不符，證人丁○○就侯金長
    、侯福成二人住址相距甚遠得否用共同管道向甲○○請示，
    甲○○以鄉下門牌跳號甚多，丁○○因此聽從指示在同一地
    點設計，業據丁○○供陳在卷（見本院上訴卷第一一七、一
    一八頁）。又自來水公司第五區管理處八十三年六月十六日
    台水五區業字第六五一七號函文內容係記載：「轉發總處有
    關水管工會建議本公司於同一門牌號碼，兩棟樓房以上，請
    准予設立水表兩只或數只，並放寬免辦戶口才能申請用水，
    以利繳費不清及不便之糾紛案，如其用水設備能確實分開，
    同意辦理……」，乃指同一門牌號碼、兩棟樓房以上，用水
    設備確實能分開，方能申請兩只或數只水表；本件侯福成之
    鐵皮屋並非兩棟樓房以上。而用水設備是否確實分開，依卷
    內台灣自來水公司裝修處理準則第四條二、規定「設計單位
    負責左列工作：1.用戶用水設備內線設計圖之審查事項。2.
    用水設備之勘查事項。」（見前引偵查卷第十八頁、第十九
    頁），應由設計單位加以審查，然查卷內並無上開鐵皮屋用
    水設備內線經審查確實分開之資料，證人丁○○一再稱用水
    設備分開係依甲○○之意思設計（見偵查卷第六十六頁反面
    ），應係指設計外線分開而言，但如用水設備內線並無獨立
    分開，仍不能認符合前開裝修處理準則。至於甲○○是否確
    知侯福成、蔡秀玉係夫妻同戶重複申請一節，依證人許育靜
    、丁○○上開所述以觀，如侯福成、蔡秀玉業已分戶，許育
    靜對於受理申請應不生疑義，自勿庸要求乙○○向甲○○請
    示，丁○○對於分戶本得申請不同水表，亦無必要持申請書
    向甲○○請示等情。然查：
  (1)茲依上開所述，則被告甲○○對於上開烏腳病補助計畫，係
    屬其主管之事務，但有關上開烏腳病補助計畫之申請用水設
    備程序，係由民眾向業務部門提出申請，於審查符合後，將
    相關申請文件移請工務部門設計，再移由業務部門核對用戶
    申請接水位置，合格後通知申請人繳納差額費用，再移由裝
    修單位向路權單位申請施工許可，獲准後依照設計圖派員施
    工、監工、驗收，結案後所有資料移由業務部門列管歸檔，
    在上開申請流程中，均授權業務部門人員審核，被告甲○○
    、乙○○則均未參與，已如前述。且依卷內資料，被告甲○
    ○、乙○○自調查站訊問、偵查及歷次審理中，均否認知情
    蔡秀玉有重複申請之情事，被告甲○○始終均稱：乙○○請
    示時僅詢問烏腳病補助費有否剩餘，能否受理接水補助申請
    ，伊答以如尚餘補助費，且手續合法，即可申請等語。
  (2)證人許育靜最初調查站初訊時固證稱：「我於接辦該項業務
    時原承辦人楊美惠僅告知民眾申請補助接用自來水，原則以
    設有戶籍為準，未告知總公司頒行之【辦理臺灣省鳥腳病流
    行度三度地區補助接用自來水計劃】，所以我並不知已有補
    助辦理有案者、建築商興建中之住屋，非法魚塭住戶，違章
    建築住戶等不予補助之規定，直到貴站偵查時，我始知該項
    計劃之受理標準」、「我剛接辨受理時，大都依前承辮人楊
    美惠交接方式，檢視有無設籍及是否為空戶為審核原則，遇
    有業務疑問時，我大都向陳清助、侯煌斌請示辦理」、「侯
    福成、蔡秀玉係分別於八十四年九月二十六日及九月三十日
    前來申請，所以我未發現渠等重複申請」等語（詳調查站卷
    第二十一頁、第二十二頁）。依上開所述，證人許育靜對於
    上開烏腳病補助計畫作業，在本案偵查之前，尚不知【辦理
    臺灣省鳥腳病流行度三度地區補助接用自來水計劃】之同一
    戶不得重複申請補助之限制規定。然於調查站時卻又同時證
    稱：申請書上之筆跡是伊所註記無誤，因侯福成申請後不久
    ，蔡秀玉於數日後，亦持同一使用執照前來申請，我認有重
    複之嫌乃要求乙○○請示，經乙○○告知已向主任甲○○請
    示獲准，伊方受理申請，並在申請書上註明「世寶拿來，主
    任批准」等字樣備查等語（見法務部調查局嘉義市調查站卷
    第二三頁）。前後供詞矛盾，已有瑕疵可指。
  (3)證人許育靜於偵查中證述：「因蔡秀玉來申請前幾天，我有
    印象侯福成有拿房屋使用權狀來申請，後來蔡秀玉又拿戶口
    名簿來申請，上面有侯福成的名字，我覺得怪怪的，叫他去
    問主任是否可以，他就拿上去問，後來說可以，我才幫他收
    件」、「（你有無問過甲○○說是否可以做才收件？）沒有
    ，因為乙○○說主任甲○○說可以，我就沒有再問」、「我
    是跟他（指乙○○）說前幾天侯福成有來申請過，我向他說
    好像不能申請，他就說到底可不可以去問主任看看」、「因
    為我確定蔡秀玉那件是乙○○拿來的，而這件和前一件是同
    一人，所以我才補寫那些字」等語（見偵查卷第四十七頁背
    面、第四十八頁、第四十九頁）；於原審則證稱：「我有向
    乙○○說好像有重複申請，蔡秀玉之戶籍上有侯福成之名字
    ，我才告知乙○○有重複，乙○○才拿去問主任，拿下來說
    主任說可以，我才附記」、「如未發現就直接受理，就不必
    叫他（指乙○○）去問主任了，可見有告知他重複申請」等
    語（見原審卷第四二、四三頁背面）；於本院上訴審時到庭
    結證：「蔡秀玉申請書進來後，我在其附件戶口名簿上看到
    侯福成名字，因前幾日侯福成才申請，原不予受理，但乙○
    ○有意見，才要求其去問主任，如主任說好才辦，又因二件
    有關，才如此寫，又侯福成是用使用執照提出申請，而蔡秀
    玉是拿戶籍謄本來申請」、「主任辦公室在二樓，我則在一
    樓，係乙○○一人上樓去問主任，而後下樓告訴我說好，我
    不知其詢問過程，我未在場，之後我也沒有向主任請示」等
    語（詳本院上訴卷第四十三頁）；於本院更三審時亦證稱：
    伊看到戶口名簿內有侯福成名字，就告訴乙○○這是重複申
    請，侯福成部分不是乙○○拿去辦，因乙○○一直要提出申
    請，伊沒有辦法，伊要他去問主任，他下來就說主任說可以
    ，伊怕日後有事，才在申請書上批註等語（詳本院更三卷第
    一三四、一三五頁）。迄於本院此次審理時，經具結詰問時
    則供證：「因為乙○○拿蔡秀玉的聲請書給我的時候，我就
    看到戶口名簿上有侯福成的名字，因為侯福成在幾天前聲請
    而已，我有印象，我認為有重複聲請，我不願受理，我就叫
    乙○○去請示主任」、「我當時不願受理，所以他就馬上上
    樓去了，我沒有跟他上去，他們談話內容我不清楚」、「（
    你事後有沒有向主任求證？）沒有，乙○○下樓後有告訴我
    說主任准了，所以我才會在聲請書上寫世寶拿來，主任批准
    等字樣」、「（是否你跟他說你不願受理，他就馬上上樓請
    示主任，然後他下樓後就告訴你說已經准了？）是的。但是
    我並沒有去向主任求證。所以我才會寫那些字樣以求自保」
    、「（世寶拿來，主任簽准是否你寫的？）是我寫的沒有錯
    ，是我在九月三十日受理後，事後我認為怪怪的，才寫上去
    的」、「（侯金長、侯福成這二個案子是否也是你寫的？）
    是我寫的，不過那是蔡秀玉聲請後我才拿出來寫的」、「是
    的，都是我寫的；因為我受理蔡秀玉的聲請案，我覺得怪怪
    的，我認為他們三件聲請案都有牽連，所以我才會寫那些字
    」、「（你在寫那三件上的那些字時調查站是否已經調查了
    ？）還沒有；我在受理蔡秀玉的聲請案之後不久就寫了」、
    「（八十四年之後有沒有同一棟請二個水表的情形？）有的
    ，不過用水設備分開就可以了」、「（用水設備有沒有分開
    是由何人去決定？）由設計去看的」、「（在你辦理的案件
    有沒有同一門牌號碼聲請二個水表的情形？）只要不同戶就
    可以。如果同戶的話就不可以」、「（你如何認定？）他們
    拿證件來，我們受理後就交給設計去看現場。拿戶口名簿及
    執用執照都可以，然後就交給設計去看現場」等語（詳本院
    重上更五卷(一)第二三二至二三六頁）。
  (4)證人許育靜上開於偵查、原審及本院歷次之供證，互核亦非
    一致，然觀其供述之真諦，乃其之前曾受理侯福成用水設備
    工程申請書，嗣於八十四年九月三十日又由被告乙○○持蔡
    秀玉之用水設備工程申請書資料來聲請，證人許育靜見該資
    料後，認有重複申請，乃向被告乙○○表示蔡秀玉部分屬重
    複申請，其不願受理，但被告乙○○有意見，一直要提出申
    請，證人許育靜於是請被告乙○○去請示主任即被告甲○○
    ，嗣被告乙○○一人上二樓去請示被告甲○○後，下來即向
    證人許育靜表示主任甲○○說可以，證人許育靜始受理有關
    蔡秀玉之用水設備工程申請書，證人許育靜當時並未與被告
    乙○○一同上二樓去向被告甲○○請示，之後亦未向被告甲
    ○○求證被告乙○○所請示之情形，證人許育靜對於被告乙
    ○○所持上開蔡秀玉之用水設備申請案，係因怕日後有事，
    所以才在蔡秀玉申請書上批註「世寶拿來，主任批准」等語
    ，及分別在侯福成、侯金長之申請書上批註「乙○○拿來」
    等語，並有上開申請書三份附卷可按（詳本院上訴卷第一二
    ０至一三九頁、外放水籍資料袋第一、八頁本院重上更五卷
    （一）第六三頁）。是證人許育靜對於被告乙○○上辦公室
    二樓如何向被告甲○○請示乙節，證人許育靜既未在場見聞
    ，事後許育靜亦未曾向主任甲○○求證，則被告乙○○是否
    據實向甲○○報告本件為夫妻同戶重複申請？顯非證人許育
    靜前開證言所能證明，準此，本件實難執證人許育靜上開供
    證，即遽認被告林連知悉侯福成、蔡秀玉係同戶重複申請之
    事。
  (5)至被告乙○○於調查站偵訊時雖稱：「我曾持侯福成、蔡秀
    玉之申請資料，向主任甲○○請求是否同意該二人申請補助
    接水，經主任甲○○同意後，我再轉達主任意見予許育靜受
    理申請補助費」等語，又於本院更四審審理時稱：「我當時
    請示甲○○，甲○○告以，只要用水設備可分開，即可申請
    」等語，惟被告乙○○前開供述內容並未述及主任甲○○是
    否知悉侯福成、蔡秀玉係同戶重複申請，此觀被告乙○○前
    開供述內容甚明，參以被告乙○○於本院更四審時供稱：我
    是按圖施工，我不知道是否可以一戶設三個水表等語（詳本
    院更四審卷第一四六頁）; 於本院此次審理時，亦以證人身
    份具結供證「我到場只是按圖施工而已」等語（詳本院重上
    更五卷(二)第三四頁），則被告乙○○既然不知道是否可以一
    戶設三個水表，顯然其就此情，心中未有存疑，衡情其應不
    會主動告知主任甲○○關於侯福成、蔡秀玉係同戶重複申請
    ，因之，被告乙○○上開說詞，難據之推論被告甲○○知悉
    侯福成、蔡秀玉係同戶重複申請至明。
  (6)又被告乙○○於本院上訴審時係供稱：「許育靜叫我去問主
    任，我以為去問是否還有經費，可否受理」等語（詳本院上
    訴卷第四十四頁正面）；雖於本院更三審時翻異前供，改稱
    ：「我有去請示主任（甲○○）時，有說蔡秀玉的先生有申
    請過，他太太蔡秀玉還要申請這樣可以，他說可以，以前也
    這樣申請過，還有一戶有申請四個管線，所以我才拿去申請
    」（詳原審上更三卷第一七三頁）；於本院更四審時亦供稱
    ：伊是有去問主任甲○○，侯福成、蔡秀玉是夫妻都申請可
    以嗎？他有回答說只要用水設備分開就可以等語（詳該卷第
    一四七頁）；於本院此次審理時，以證人身份具結證稱：伊
    去請示主任甲○○的結果是說只要用水設備分開就好了，甲
    ○○說之前都是這樣。我就將這種情形告訴許育靜，伊有很
    清楚的請示主任甲○○，說侯福成、蔡秀玉他們是夫妻，之
    前有聲請過了，之後我有將這個情形告訴許育靜等語（詳本
    院重上更五卷(二)第三四頁）。惟被告乙○○嗣後翻供之詞，
    非惟被告甲○○所否認，且被告乙○○前後所供就事理而言
    已有扞挌，前後不一，滋生疑義，已見瑕疵，況又與證人許
    育靜上開所證述，被告乙○○下來僅說主任准了，伊才受理
    等語不同。因之，揆諸上揭最高法院八十三年度台覆字第一
    二四號裁判意旨「共同被告不利於己之陳述，固得採為其他
    共同被告犯罪之證據，惟此項不利之陳述，須無瑕疵可指，
    而就其他方面調查，又與事實相符，始得採為其他共同被告
    犯罪事實之認定」；本件尚難憑共同被告乙○○上述有瑕疵
    之供證，即認被告林連知悉侯福成、蔡秀玉係同戶重複申請
    接水之事實。
  (7)再被告甲○○已供稱：伊在蔡秀玉申請案卷歸檔前核章時，
    並未注意到該申請書上有註記『世寶拿來，主任簽准』字樣
    等語，則該註記內容究係被告甲○○核章前就已存在抑係事
    後為證人許育靜補記上，實有究明之必要？查被告甲○○一
    再主張其歸檔核章時僅就設計書上之施工材料數量及費用金
    額注意是否符合，至於申請書已先由業務股歸檔並不經過其
    核章等情，此有上開申請書可按；且查，另二份侯福成、侯
    金長之用水設備工程申請書右下方亦有證人許育靜註記『乙
    ○○拿來』字樣，有該二份申請書附於水籍資料袋在卷足憑
    （詳本院上訴卷第一二一頁，及該資料袋第一頁），但被告
    乙○○供稱侯福成的申請書不是伊拿來申請的，且證人許育
    靜於本院前審亦供證稱：侯福成部分不是乙○○拿去辦等語
    可按（詳本院更三卷第一三四頁）；再參之證人許育靜因怕
    事後伊有事，始在受理蔡秀玉的聲請案之後不久，於蔡秀玉
    申請書上批註「世寶拿來，主任批准」等語，及分別在侯福
    成、侯金長之申請書上批註「乙○○拿來」等語，並有上開
    申請書三份附卷可按，如前所述；由此可確定，即有上開註
    記之三份申請書上並無被告甲○○之審核用章，準此，自難
    苛求被告甲○○一定必然發現證人許育靜在蔡秀玉申請書上
    註記「世寶拿來，主任簽准」、「乙○○拿來」等字，而推
    論該申請案係被告甲○○所核准。況被告甲○○核章歸檔時
    若知其事，豈可能留下上開「世寶拿來，主任簽准」、「乙
    ○○拿來」等字之證據，以自暴罪證，益徵上開三份申請書
    上註記文字等語，雖是證人許育靜事後補寫，但尚難憑此即
    遽認被告甲○○確實知悉侯福成、蔡秀玉有同戶重複申請而
    予以核准之情事。再參以證人許育靜於偵查中供稱：「（問
    ：你們審核申請用水時，會不會去審核是否曾經申請用說過
    ？）很少，因我們公司資料建檔不是很好，我們審核後，設
    計師應該去現場看才能確定，因我們只是書面審理」、「（
    問：這樣豈不是常常發生錯誤？）我們公司明年就要全面電
    腦建檔」等語（詳偵查卷第四十九頁反面），因此，侯福成
    、蔡秀玉是否同戶重複申請，當時前往現場勘查本件設計工
    程之設計員丁○○應最為清楚，被告甲○○應只是書面審核
    ，其因疏忽發生錯誤，尚難苛責。
  (8)又設計侯福成及蔡秀玉用水設備之技術士丁○○於偵查中係
    證稱：勘查現場時發現侯福成、蔡秀玉之用水設備係同一地
    點同時裝設，伊有問過主任甲○○，甲○○說只要用水設備
    分開就可以了，伊是照主任意思做的（詳偵查卷第六十六頁
    背面）；於原審時則證述：侯福成、蔡秀玉用水設備是我設
    計的，乙○○施工，伊有至現場履勘是同一地點，伊有向主
    任說，主任說證件齊全就可以了等語（見原審卷第四十三頁
    ），再於本院上訴審時又證稱：伊是去現場看完，回來問主
    任，主任稱用水設備分開即可，伊才重去現場看，他們的用
    水設備確實有分開，伊才回去設計，伊是第一次拿侯福成、
    蔡秀玉之『申請書給主任看』，第二次則拿侯金長申請書問
    主任住址號碼差那麼遠，伊是口頭問的，主任稱鄉下門牌跳
    號很多，伊去現場設計時，用戶表示侯金長住該處等語（見
    本院上訴審卷第一一七、一一八頁）；於本院更三審供證稱
    ：「侯金長與侯福成二戶是共同外線，蔡秀玉來申請時，我
    發現也是在同一共同管線，所以就把他填上去，至於內線部
    分就在三十日寫的」、「許小姐送到我那裡時，蔡秀玉聲請
    書上有寫『世寶拿來主任批准』，我拿去問主任，主任說可
    以，我就照著做」、「九月三十日蔡秀玉提出申請時，侯福
    成、侯金長部分工程已設計好了」（詳本院更三卷第八十頁
    、第八十二頁），迨於本院此次審理時則具結詰問時供證：
    「（你負責設計工作，有沒有必要先核對裝設地點及聲請的
    地點？）地點是要設計的時候才到現場勘查。聲請書上要施
    工的地點與現場實際施工的地點是否相符我在設計之前要先
    看現場」、「（你要用何方法去核對？）鄉下地方沒有門牌
    ，所以要問用戶；我就是因為這樣才會被公司記過」、「（
    這個案子你如何去核對？）那是用戶告訴我的」、「（到底
    是何人告訴你的？）到底是誰我不知道，不過是住在那邊的
    用戶」、「（你去看的時候房子狀況如何？）我到現場看到
    的情況，我當時認為是一棟，所以才會去請示主任」、「（
    你是分別設計，還是一起設計？）因為那是共同管線，我將
    名字上填在共同管線上，才會造成你們認為尚未聲請就已經
    設計了」、「（你是否分別設計的？）是的。但是因為有共
    同管線的關係，所以我才將名字填在資料上」、「（你設計
    後將資料交到何處？）交給服務台。然後我會跟服務台說是
    同一地點，我會向服務台拿回來填上名字」、「（你請示的
    時候甲○○如何回答？）因為我到現場看只有一棟房子，卻
    有二個人聲請，我就請示主任，他說二個人聲請的時候只要
    用水設備分開就可以，我並告訴他二者的號碼差很多，他告
    訴我鄉下地方跳號的情形很普遍」、「（這是否你第一次請
    示的情況？）這是第一次沒有錯；還有一次許育靜把那張上
    面寫著『世寶拿來，主任批准』的聲請書給我，我覺得怪怪
    的所以才會又去請示主任，當時主任也是跟我說只要用水設
    備分開就可以」、「（侯金長是九月二十六日聲請，侯福成
    是九月二十六日聲請，蔡秀玉是九月三十日聲請的，當時他
    們三人的聲請地址完全不對，為何會在九月二十七日寫共同
    管線？）所以我才會去請示主任」、「（你是否事前就已經
    設計好了？）九月二十七日本來只是以侯福成、侯金長的名
    義設計，後來九月三十日才又接到蔡秀玉的聲請案，因為有
    共同管線的關係，所以在九月三十日才又填上蔡秀玉」、「
    （侯福成、侯金長的地址完全不同，為何有可能是有共同管
    線的問題？）因為這個問題，所以我有去請示主任，他說鄉
    下的門牌跳號的情況很多」、「（為何在侯福成的房子設計
    三個水表？）我有覺得奇怪，我才去請示主任，主任說鄉下
    門牌號碼跳號很多，可以的，所以才會在同一棟房子設計三
    個水表。當時用戶告訴我說他們都是住在那裡；我就是懷疑
    同一棟房子不可能有二個門牌號碼」、「（你當時為何會感
    到奇怪去請示主任？）因為那裡只有一棟房子，卻聲請二個
    水表」、「（你何時第一次去看現場？）九月二十七日」、
    「（九月二十七日你去設計的時候，是否就認為侯福成、侯
    金長是同一戶？）我是去現場看完之後就去請示，因為主任
    說可以，我才設計的」、「（你有沒有告訴主任說那裡只有
    一棟房子而已？）我當時有告訴主任說那邊只有一棟鐵皮屋
    ，很偏僻。聲請書的門牌差很多」、「（甲○○如何表示？
    ）他說鄉下地方門牌跳號情況很多，只要用水設備分開就可
    以，所以我才會設計」、「（後來在你設計好了之後，九月
    三十日又接到蔡秀玉的聲請，然後你又去看現場認為有共同
    管線，才會將蔡秀玉的名字填上去？）是的」、「（當時他
    們二人是否告訴你他們都住在這裡，所以你才會設計二個水
    表？）是的，我去問的時候，住戶告訴我說他們都住在這裡
    ，住址也是在這裡，就是這樣我才會去請示主任」等語（詳
    本院重上更五卷(一)第二二七至二三二頁）。
  (9)細譯證人丁○○上開前後供證，亦非完全一致，究竟其去向
    被告甲○○請示時，被告甲○○係告知只要用水設備分開就
    可以了，抑或證件齊全就可以了；且其於偵查及原審時並未
    供證有持侯福成、蔡秀玉之申請書給被告甲○○看，然於本
    院上訴審以後，則供證有拿侯福成、蔡秀玉之申請書給被告
    甲○○看，其是否確有持上開申請書給被告甲○○看自有疑
    義？有關侯福成、蔡秀玉用水設備是否確實有分開？為何與
    本院更三審及本院此次審理時之勘驗用水設備未分開之情形
    不同 (詳如後述)；又所謂門牌跳號，應指相鄰之兩棟房屋
    門牌號碼不連續號碼差很多而言，惟本件僅有一棟房屋，該
    房屋兩側及附近並無其他房舍，業經本院此次審理時勘驗在
    卷，有勘驗筆錄及照片可按 (亦詳如後述)，又何來門牌跳
    號？是其所言，前後不一，相互齟齬，且不合常情，有瑕疵
    可指，再被告甲○○對於證人丁○○之證述，原審時則辯稱
    ：伊只要求用水合法即可等語（詳本院上訴卷第一一四頁反
    面），於本院更三審時則辯稱：證人丁○○所言乃推卸責任
    等語（詳該卷第一六八頁），於本院更四審時則辯稱：證人
    丁○○所言不實，伊之權限是用水設備分開而已，是否重複
    申請不是伊之權限等語（詳該卷第一四八頁）；於本院此次
    審理時，則堅決否認證人丁○○有向其請示之情事（詳本院
    重上更五卷(一)第二二六頁）；尚難以上開證人丁○○有瑕疵
    之證言，遽為被告甲○○不利之認定。
  (10)再卷查1.侯金長部分，係於八十四年九月二十六日申請受理
    （編號一八一號），九月二十七日設計完成，申請所憑文件
    為侯金長設籍之嘉義縣正義村六鄰占富厝二十九之戶口名薄
    ，裝設地點為嘉義縣正義村六鄰占富厝二十九號。2.侯福成
    部分，係同年九月二十六日申請受理（編號一八○號），九
    月二十七日設計完成，申請所憑文件為使用執照，裝置地點
    為嘉義縣六腳鄉正義村七鄰六十五號。3.蔡秀玉部分：係九
    月三十日申請受理（編號二○六號），九月三十日設計完成
    ，裝置地點同侯福成，申請所憑文件為前開侯福成之使用執
    照及戶口名簿（詳外放水籍資料袋第一至十三頁、原審上訴
    卷第一二○頁至第一三九頁、本院重上更五卷(一)第六三至六
    六頁）。其中侯金長與侯福成申請裝置地點並不相同，為何
    水表卻裝置在同一地址？再參照本院更三審於九十三年一月
    二十九日勘驗占富厝六十五號前裝設水表箱三只（分屬侯金
    長、侯福成、蔡秀玉所申請），乙○○供述當時施工自該屋
    前馬路至幹道引單一水管至侯福成屋前（約一百四十公尺）
    ，在屋前設立三個水表，因當時侯金長在侯福成屋後有養殖
    需水，故單獨設立一水表。侯金長住在占富厝二十九號，並
    未同住占富厝六十五號，係住另一村落距離侯福成住處約四
    百公尺（詳本院重更四卷第一○三頁、第一○四頁）；於本
    院此次審理時再度勘驗結果，即嘉義縣六腳鄉正義村七鄰六
    十五號前院共有水表三個（左側一個、右側二個），該房屋
    兩側及附近並無其他房舍；另嘉義縣正義村六鄰占富厝二十
    九號則距離嘉義縣六腳鄉正義村七鄰六十五號有四百公尺之
    遠，亦有勘驗筆錄、勘驗所繪略圖及照片可按（詳本院重上
    更五卷(一)第一二一至一三二頁）。是依上開事證予以審核，
    上開侯福成、蔡秀玉、侯金長之用水設備並未分開，然證人
    丁○○卻供證確實有分開云云，且依證人丁○○所言，其原
    本於九月二十七日即以侯福成、侯金長的名義分別設計完成
    云云，然侯金長與侯福成申請裝置地點並不相同，且二者相
    距約四百公尺，證人丁○○查勘現場，應知上情，焉可能請
    示被告甲○○後，於最初於九月二十七日設計侯福成、侯金
    長用水設備時，將侯金長裝設地點為嘉義縣正義村六鄰占富
    厝二十九號之用水設備，卻裝置在為嘉義縣六腳鄉正義村七
    鄰六十五號地址之理，上開觀之卷附之本院重上更五卷第六
    六頁反面所示有關侯金長之設計圖與外放水籍資料袋第五頁
    反面所示侯福成之設計圖二者均相同自明；再上開侯金長與
    侯福成二人之地址，完全不同，一為正義村六鄰占富厝二十
    九號，一為正義村七鄰六十五號，而上開第六十五號房屋兩
    側及附近並無其他房舍，何來所謂門牌跳號問題，足見證人
    丁○○所供之情，非惟有瑕疵可指，且核與經驗法則有違，
    尚難憑此證明被告甲○○確知侯福成、蔡秀玉係夫妻同戶重
    複申請而不得准予補助，亦難為被告甲○○不利之認定。
(六)復查被告乙○○雖曾應同村居民侯福成之託，代向六腳鄉營
    運所提出『用水設備工程申請書』，然被告乙○○受託時並
    不知侯福成以其妻蔡秀玉名義重複申請，詳如前述，且被告
    乙○○雖係六腳鄉營運所技術士，然僅負責自來水管線施工
    ，有關自來水新裝申請之審核或烏腳病地區自來水裝接水管
    補助費之核准，俱非被告乙○○之職權，顯非被告乙○○所
    能決定。況查其後六腳鄉營運所工務部門為侯福成、蔡秀玉
    製作之『用水設備工程設計書』上所載設計者為丁○○，審
    查者為工務員吳紹宗，主任欄亦僅蓋有工程員吳紹宗代為決
    行職章（詳本院前審上訴卷第一百三十頁、第一百三十九頁
    ），在在足以證明本件自來水補助申請，自受理申請、審核
    以迄設計階段，均非屬被告乙○○職掌範圍。本院遍閱全案
    卷證，亦查無被告乙○○與甲○○互有犯意之聯絡，以及共
    謀圖利之確切證據。又被告乙○○僅負責施工，依規定必須
    依照設計單位之設計圖施工，此有台灣省自來水公司裝修處
    理準則第四十四條規定可按（詳調查卷第一四九頁反面），
    而依證人丁○○於本院上訴審時證稱：他們的用水設備確實
    有分開，伊才回去設計等語（詳本院上訴審卷第一一八頁）
    ；雖證人丁○○所為之設計圖有以一棟房屋用水設備並未分
    開，卻設計未分開之瑕疵等情，已如前述；然被告乙○○亦
    僅能按該設計圖施工；再被告乙○○確有依丁○○所為之設
    計圖施工，即施作共同管線至侯福成、侯金長、蔡秀玉於裝
    置地點，亦經本院此次審理時勘驗屬實，有上開勘驗筆錄及
    照片可按，自難認其有何圖利之犯行。
(七)再查，烏腳病地區裝接自來水補助標準，雖然按一般接水規
    定，原則上每戶僅能申請裝設一個水表，惟如同一門牌號碼
    ，兩棟樓房以上，其用水能確實分開者，亦可裝設二個以上
    水表，此有自來水公司第五區管理處八十三年六月十六日台
    水五區業字第六五一七號函影本乙紙足稽（詳偵查卷第三十
    二頁）。是否同一戶內用水能確實分開，則應由管線設計人
    員到場勘查始能確定，如能確認係兩棟樓房以上而用水確實
    分開，則准許裝設二個以上水表，並無違法之處。但依自來
    水公司第五區管理處業務課工程員曾掌證稱：「如同一戶籍
    同一地址已分戶，應可多人申請，但如該戶籍並未分戶，是
    否符合『設有戶籍』規定，因各營運所未提出該疑問，所以
    我並未向總處請示，不敢肯定是否符合戶籍標準，但本公司
    以往辦理接水，係以一戶一表為原則，但如用戶用水設備分
    開，則不在此限」，本件管線設計員丁○○亦於本院前審時
    證稱：依自來水裝修準則，同一戶同一地址，只要用水設備
    分開就可以裝設二個以上水表（詳嘉義市調查站卷第三十三
    頁背面第五行至第九行、本院更三卷第一三七頁），足見自
    來水公司第五區管理處業務課工程員曾掌及本件管線設計員
    丁○○，渠等係直接參與工程之設計及施工業務，竟對上開
    自來水公司第五區管理處八十三年六月十六日台水五區業字
    第六五一七號函文之文義顯非理解。而被告乙○○僅係六腳
    鄉營運所技術士，只負責按照設計圖所示自來水管線施工，
    就侯福成與蔡秀玉是否同戶籍？是否可以一戶裝設二水表？
    非其職權範圍，無從置喙。
六、按貪污治罪條例第六條第一項第四款對於主管或監督之事務
    ，直接或間接圖利罪，其所謂主管之事務，係指依法令於職
    務上對於該事務有主持或執行之權責者而言；所謂監督事務
    者，指事務雖非其掌管，而對掌管事務之人有監督之職權而
    言。申言之，該事務雖非由其所直接主掌管理與執行，然行
    為人對於該有直接主掌管理與執行之人之權責事項，依法令
    有予以監察督促之權責與權限之意。是以上開圖利罪名之成
    立，應以行為人為圖利行為時，仍有該項可藉之圖利之主管
    或監督事務之地位為前提，否則即欠缺客觀特別構成要件，
    而難以該罪名相繩。卷查本件被告甲○○、乙○○之行為尚
    與貪污治罪條例第六條第一項第四款直接、間接圖利罪之構
    成要件有間。此外，公訴人除上開證據外，又未再提出適合
    於證明被告二人有本件犯罪事實之積極事證，並說明其證據
    方法與待證事實之關係，以說服法院以形成被告二人有罪之
    心證，揆諸前開法條規定及說明，應認不能證明被告二人犯
    罪。
七、再者，被告二人之行為，是否涉及貪污治罪條例第六條第一
    項第五款所規定對於非主管或監督之事務，利用職權機會或
    身分，而圖私人不法之利益之圖利罪行部分。查該罪名之成
    立，必須行為人之職權或身分，對於該非主管或監督之事務
    有某種影響力而據以圖利；又利用機會圖利，亦必須行為人
    對該事務有可憑藉以影響之機會，方屬相當，此經最高法院
    七十三年度台上字第一五九四號判例及七十四年度臺上第六
    七八號判決闡述甚明。足徵上開圖利罪名之成立應以行為人
    為圖利行為時，仍有該項可藉之圖利之職權、機會或地位為
    前提。惟細繹被告二人之行為，亦核與上開貪污治罪條例第
    六條第一項第五款之圖利罪名無涉，故本院尚不得依刑事訴
    訟法第三百條規定，變更起訴法條科以被告二人上開刑責，
    附此敘明。
八、綜上所述，原審遽認對被告甲○○、乙○○二人有本件圖利
    犯行，予以論罪科刑，自有未洽。被告二人上訴意旨，否認
    犯罪，並指摘原判決不當，為有理由，自應由本院將原判決
    關於甲○○、乙○○部分撤銷改判，另為被告甲○○、乙○
    ○無罪之諭知。
九、同案被告陳國和，業經原審判決有期徒刑八月，緩刑三年，
    未上訴已確定在案，不另論列，亦併此明。
據上論斷，應依刑事訴訟法第三百六十九條第一項前段、第三百
六十四條、第三百零一條第一項，判決如主文。
本案經檢察官劉欽銘到庭執行職務。
中　　華　　民　　國　　94　　年　　11　　月　　30　　日
                  刑事第一庭      審判長法官  黃崑宗
                                        法官  蔡長林
                                        法官  田平安
以上正本證明與原本無異。
檢察官如不服本判決，應於收受本判決後十日內向本院提出上訴
書。其未敘述上訴理由者並得於提起上訴後十日內向本院補提理
由書。
　　　　　　　　　　　　　　　　　　　書記官  劉岳文
中　　華　　民　　國　　94　　年　　12　　月　　2 　　日
